# 多期审计报告日后事项期间问题

提问人：23340025 时间：2020-07-27 10:03:00
求助版主
1 、比如 2017 至 2020 年 1 季这样的三年一期连续期间审计报告，比如针对 2018 年内发生的 2017 年度事项，由于在 2018年不涉及财务报表批准报出日，是不是不涉及用日后事项准则来判断是否为调整事项、非调整事项的问题，只要在报告期（如 2018 年、 2019 年甚至 2020 年 3 季）发生了应属于 2017 年度的事项，就涉及在连续审计报告中调整 2017 年度的问题？这方面应该参考哪个审计准则或会计准则理解呢？
2 、另外，日后事项准则中定义的“调整事项”包括“资产负债表日后进一步确定了资产负债表日前购入资产的成本或售出资产的收入”，那么对于针对工程施工项目涉及的“甲方审计结算报告”对收入产生的影响，参考调整事项的定义，也应当是归属于售出资产的期间的，这里在实际操作中，是否必须调整到连续多期审计报告的各会计期间（如18 年取得 17 年已经竣工100%确认收入项目的结算报告，相关差异调整到 17 年）？还是需要结合调整差异的金额重要性判断，比如如果超过了重要性水平就调整到对应期间？

回答人：chenyiwei
1 、一般情况下，在多期财务报表中，只需将最后一期资产负债表日后发生的事项作为资产负债表日后事项予以披露。其他较早的资产负债表日后发生的事项都还是报告期内的事项。但对于这些事项是属于调整事项还是非调整事项的判断（即是否应调整其所属期间的报表），仍参照资产负债表日后调整/非调整事项的处理原则予以考虑，也可以参考会计估计和前期差错区分的相关指引，以合理确定会计处理的应归属期间。
2 、这类事项一般不作为调整事项处理，关键是要看导致交易价格调整的因素在资产负债表日是否已存在或者可以合理预见。一般情况下，如果没有证据表明当初资产负债表日依据当初可获得的信息作出的估计是明显不合理的（“由于重大人为过失或舞弊等原因，未能合理使用前期报表编报时已经存在且能够取得的可靠信息，导致前期会计估计结果未恰当反映当时情况”），否则不应调整资产负债表日已作出的会计估计。